【裁判字號】    90,台上,621
【裁判日期】    900214
【裁判案由】    違反懲治走私條例
【裁判全文】
最高法院刑事判決                                  九十年度台上字第六二一號
    上  訴  人  甲○○
右上訴人因違反懲治走私條例案件，不服台灣高等法院台南分院中華民國八十九年十
二月六日第二審判決（八十九年度上訴字第一三八六號，起訴案號：台灣嘉義地方法
院檢察署八十九年度偵字第四八五號），提起上訴，本院判決如左：
    主  文
上訴駁回。
    理  由
按刑事訴訟法第三百七十七條規定：上訴於第三審法院，非以判決違背法令為理由，
不得為之。是提起第三審上訴，應以原判決違背法令為理由，係屬法定要件，且必須
依據卷內資料為具體之指摘，並足據以辨認原判決已具備違背法令之形式，始屬相當
。本件原判決維持第一審論上訴人甲○○以共同運送走私物品未遂罪（累犯），處有
期徒刑一年四月之判決，駁回上訴人之第二審上訴。係以上訴人之自白及共犯吳長勝
、黃錫駒暨私運管制物品進口之陳雙合、陳亨平、洪見賢等人之供詞，及台灣省菸酒
公賣局嘉義分局函（載明扣案走私未稅洋菸之完稅價格）、交通部高雄港務局、澎湖
縣警察局函暨所附船舶資料、漁船進出港檢查表，及內政部警政署水上警察局第十三
警察隊嫌疑貨品扣押單、檢查紀錄表、證物保管收據、照片等，為其所憑之證據，並
敘明綜合判斷各項證據之調查結果，認定上訴人確有本件犯行之心證理由。經核原判
決從形式上觀察，尚無認定事實不憑證據或採證違背法則之情形存在。上訴意旨略稱
：(一)案發當日，上訴人所駕駛之膠筏上，僅搬載自「金良發號」漁船接駁之未稅洋菸
「七星牌」八萬七千包、「大衛杜夫牌」四萬三千包，即被查獲，原判決認定「金良
發號」漁船上尚待接駁之洋菸，亦係上訴人所運送，顯有未合；(二)原判決維持第一審
量處上訴人有期徒刑一年四月之刑，失之過重等語。惟查關於犯罪之細節，如非犯罪
構成之要素，而與犯罪同一性無關者，判決書縱未記載，如於判決無所影響，即無違
法可言。本件上訴人是否成立運送走私物品未遂罪，關鍵在於已否著手於搬運或輸送
等犯罪構成要件之行為，而不在於其已搬運之走私物品之確實數量為若干。原判決對
於上訴人已自走私洋菸進口之「金良發號」漁船上，將部分洋菸搬至其駕駛之接駁膠
筏，而未及起運；及仍在該漁船上，尚待搬運之洋菸，雖未分別記載認定其數量，然
其已就經警在上開漁船及膠筏上查扣之洋菸總數，為合併記載之認定，已使上訴人之
犯罪事實達於可得確定之程度，而無礙於法令之適用，顯於判決無所影響，自不生違
背法令之問題，上訴意旨妄加指摘，難認已符合首揭法定之第三審上訴要件。至於法
定刑期內之量刑，原屬事實審法院得為自由裁量之事項，原判決審酌刑法第五十七條
所列情形，在法定刑範圍內量處有期徒刑一年四月，復無濫用量刑權限之情形，上訴
意旨單純就科刑之輕重為爭執，亦非適法之第三審上訴理由。其上訴違背法律上之程
式，應予駁回。
據上論結，應依刑事訴訟法第三百九十五條前段，判決如主文。
中      華      民      國     九十     年      二      月     十四     日
                              最高法院刑事第十二庭
                                  審判長法官  林  增  福
                                        法官  邵  燕  玲
                                        法官  吳  昆  仁
                                        法官  陳  世  雄
                                        法官  惠  光  霞
      右正本證明與原本無異
                                              書  記  官
中      華      民      國     九十     年      二      月     二十     日


司法院資訊處製作；財團法人民間司法改革基金會備份。
